臺灣臺北地方法院刑事判決
111年度簡上字第87號
公  訴  人  臺灣臺北地方檢察署檢察官
上  訴  人  
即  被  告  林昇輝






上列上訴人即被告因傷害案件，不服本院中華民國111年1月26日
所為111年度簡字第133號第一審刑事簡易判決（聲請簡易判決處
刑案號：110年度偵字第34415號），提起上訴，本院管轄之第二
審合議庭判決如下：
    主  文
上訴駁回。
    犯罪事實及理由
一、本案經本院合議庭審理結果，認第一審簡易判決認事用法及
    量刑均無不當，應予維持，均引用第一審簡易判決書記載之
    事實、證據及理由（如附件）。
二、被告上訴意旨：聲請上訴，理由後補等語。
三、本院之判斷：
  ㈠按關於刑之量定及緩刑之宣告，係實體法上賦予法院得為自
    由裁量之事項，倘其未有逾越法律所規定之範圍，或濫用其
    權限，即不得任意指摘為違法。又在同一犯罪事實與情節，
    如別無其他加重或減輕之原因，下級審法院量定之刑，亦無
    過重或失輕之不當情形，則上級審法院對下級審法院之職權
    行使，原則上應予尊重。由上可知，法律固賦予法官自由裁
    量權，但此項裁量權之行使，並非得以恣意為之，仍應受一
    般法律原則之拘束，苟無濫用裁量權、違反比例原則、重要
    量刑事由未予斟酌之情事，尚難謂有違法或不當之處。
  ㈡經查，原審經審理後，認被告犯罪事證明確，因而適用刑事
    訴訟法第449條第1項前段、第3項、第454條第2項，刑法第2
    8條、第277條第1項、第41條第1項，並審酌告訴人乃被告女
    友之前男友，被告因不滿告訴人尋訪其女友，竟以安全帽作
    為傷害告訴人之工具，而與「阿賓」共同傷害告訴人，使告
    訴人頭部及手部受有上揭傷勢，迄今未與告訴人達成和解，
    兼衡被告尚能坦承犯行之犯後態度等一切情狀，量處有期徒
    刑2月，如易科罰金，以新臺幣1,000元折算1日，經核其認
    事用法均無違誤，量刑亦無明顯過重或失輕之不當，被告復
    未具體指摘原審科刑判決有何違法或不當之處，且本案量刑
    時所應考量之情事，迄至本院言詞辯論終結時，與原審時並
    無明顯差別，尚難認量刑因子有所變更，揆諸前揭說明，本
    院對原審量刑之職權行使，自當予以尊重，自難認量刑違法
    或不當。是被告未敘明理由，仍執前詞，指摘原判決不當，
    即無理由，應予駁回。
  ㈢又被告雖曾因故意犯罪受有期徒刑以上刑之宣告，此有臺灣
    高等法院被告前案紀錄表在卷可稽（見簡上卷第21頁至第45
    頁），雖未經檢察官主張，且經原審法院認定依司法院釋字
    第775號解釋意旨裁量，認被告所犯前案與本案之犯罪型態
    、犯罪情節均有異，二者罪質不同，難認其有一再為與本案
    相同類型之犯罪，而有何惡性重大或對刑罰反應力薄弱之情
    形。本院審酌累犯規定所欲維護法益之重要性、防止侵害之
    可能性及事後矯正行為人之必要性，綜合斟酌各項情狀，認
    被告本件犯行不宜依累犯規定加重最低本刑。又原審法院於
    111年1月26日為本案判決，即早於最高法院111年4月27日11
    0年度台上大字第5660號裁定之大法庭裁定宣示前，故本院
    祇須審查原審法院判決論處累犯有無錯誤即可，檢察官未提
    出其他證據，並無判決不適用證據法則之違法，附此敘明。
    至原審判決之主文敘明「累犯」乙節，僅只是表明被告曾故
    意犯罪受有期徒刑以上刑之宣告，然並無就此部分依累犯規
    定加重最低本刑，附此敘明。
四、被告經本院合法傳喚，無正當理由未到庭，爰不待其陳述，
    逕為一造辯論判決。
五、法律之適用：
　　據上論斷，應依刑事訴訟法第455 條之1 第1 項、第3 項、
    第368 條、第373 條、第371條，判決如主文。
本案經檢察官黃逸帆偵查後聲請簡易判決處刑，由檢察官鄭雅方
到庭執行職務。
中　　華　　民　　國　　111 　年　　7 　　月　　29　　日
                  刑事第十三庭  審判長法　官  鍾雅蘭 
                                      法　官　郭又禎
　　　　　　　　　　　　　　　        法　官　劉庭維　
上正本證明與原本無異。
不得上訴。
                                      書記官  陳乃瑄
中　　華　　民　　國　　111 　年　　7 　　月　　29　　日
附件：
臺灣臺北地方法院刑事簡易判決
111年度簡字第133號
聲　請　人　臺灣臺北地方檢察署檢察官
被　　　告　林昇輝　男　(民國00年0月00日生)
　　　　　　　　　　身分證統一編號：Z000000000號
　　　　　　　　　　住○○市○○區○○路0號
                    居新北市○○區○○路000號7樓
　　　　　　　　　　居新北市○○區○○街00巷00弄0○0號6
　　　　　　　　　　　樓
                    (在法務部○○○○○○○○○○○另案
                     執行中）
上列被告因傷害案件，經檢察官聲請以簡易判決處刑（110年度
偵字第34415號），本院判決如下：
    主      文
林昇輝共同犯傷害罪，累犯，處有期徒刑貳月，如易科罰金，以
新臺幣壹仟元折算壹日。
    事實及理由
一、本件被告林昇輝之犯罪事實及證據，除犯罪事實一第5行之
    「頭部撕裂傷」後補充「(前額撕裂傷約3公分，後頭部撕裂
    傷約3公分)」；同行之「左手挫傷」後補充「(左手小指挫
    傷瘀腫)」外，餘均引用如附件檢察官聲請簡易判決處刑書
    之記載。
二、核被告所為，係犯刑法第277條第1項之傷害罪。被告與真實
    姓名年籍不詳，綽號「阿賓」之人就上開犯行，有犯意聯絡
    及行為分擔，為共同正犯。
三、累犯加重與否之審酌
　  被告前於民國106年、107年間因違反毒品危害防制條例案件
    ，經法院判決有期徒刑6月、5月，接續執行後，於108年4月
    9日執行完畢，有臺灣高等法院被告前案紀錄表可稽，於5年
    以內故意再犯本件有期徒刑以上之罪，為累犯。經本院依司
    法院釋字第775號解釋意旨裁量，認被告所犯前案與本案之
    犯罪型態、犯罪情節均有異，二者罪質不同，難認其有一再
    為與本案相同類型之犯罪，而有何惡性重大或對刑罰反應力
    薄弱之情形。本院審酌累犯規定所欲維護法益之重要性、防
    止侵害之可能性及事後矯正行為人之必要性，綜合斟酌各項
    情狀，認被告本件犯行不宜依累犯規定加重最低本刑。
四、爰審酌告訴人乃被告女友之前男友，被告因不滿告訴人尋訪
    其女友，竟以安全帽作為傷害告訴人之工具，而與「阿賓」
    共同傷害告訴人，使告訴人頭部及手部受有上揭傷勢，迄今
    未與告訴人達成和解，兼衡被告尚能坦承犯行之犯後態度等
    一切情狀，量處如主文所示之刑，並諭知易科罰金之折算標
    準。
五、沒收
    被告持以攻擊告訴人之未扣案安全帽1頂，雖為被告所有而
    為犯罪所用之物，然考量安全帽之本質並非危險物品，復為
    騎乘機車必備之物，倘加以沒收，被告仍有另行取得之需求
    ，難以藉由沒收以預防類似情形之犯行，再斟酌本案主刑之
    法律效果，實足達法秩序之保護，倘宣告沒收或追徵，尚欠
    缺刑法上之重要性，依刑法第38條之2第2項規定，爰不為沒
    收或追徵之宣告。
六、依刑事訴訟法第449條第1項前段、第3項、第454條第2項，
    刑法第28條、第277條第1項、第47條第1項、第41條第1項前
    段，刑法施行法第1條之1第1項，逕以簡易判決處刑如主文
    。
七、如不服本判決，得自收受送達之翌日起20日內敘明上訴理由
    ，上訴於本院第二審合議庭（須附繕本）。
本案經檢察官黃逸帆聲請以簡易判決處刑。
中　　華　　民　　國　　111 　年　　1 　　月　　26　　日
　　　　　　　　　刑事第八庭    法　官　李陸華
上正本證明與原本無異。 
如不服本判決應於收受送達後20日內向本院提出上訴書狀，並應
敘述具體理由；其未敘述上訴理由者，應於上訴期間屆滿後20日
內向本院補提理由書（均須按他造當事人之人數附繕本）「切勿
逕送上級法院」。告訴人或被害人如對於本判決不服者，應具備
理由請求檢察官上訴，其上訴期間之計算係以檢察官收受判決正
本之日期為準。 因疫情而遲誤不變期間，得向法院聲請回復原
狀。
                                書記官  張閔翔 
中　　華　　民　　國　　111 　年　　1 　　月　　27　　日
附錄本案論罪科刑法條全文：
中華民國刑法第277條
傷害人之身體或健康者，處五年以下有期徒刑、拘役或五十萬元
以下罰金。
犯前項之罪，因而致人於死者，處無期徒刑或七年以上有期徒刑
；致重傷者，處三年以上十年以下有期徒刑。